# 请教陈版，远期结售汇业务

提问人：wx_612dc8be29c0 时间：2021-09-15 15:33:05
请教陈版，公司经常发生远期结售汇业务形成的损益属于经常性损益还是非经常性损益，如果要做成经常性损益，能否通过一些制度安排，从而符合经常性损益

回答人：chenyiwei
可参考《中审众环研究 2020 》之“问题5-4-1（套期工具公允价值变动损益的处理和性质认定）”。原则上如果不采用套期会计方法的，则不能作为经常性损益。